臺灣新竹地方法院刑事裁定
110年度撤緩字第119號
聲  請  人  臺灣新竹地方檢察署檢察官
受  刑  人  曾念哲



上列受刑人因犯詐欺案件，經聲請人聲請撤銷緩刑之宣告（110
年度執聲字第874號），本院裁定如下：
    主  文
本院一○八年度原訴字第十九號刑事判決對曾念哲所為緩刑叁年
之宣告撤銷。
    理  由
一、聲請意旨略以：受刑人即受保護管束人曾念哲因犯詐欺案件
    ，經本院以108年度原訴字第19號判決判處有期徒刑1年2月
    ，緩刑3年，於民國109年4月22日確定在案，緩刑期間付保
    護管束（期間自109年4月22日至112年4月21日止）。然受刑
    人未依規定於110年2月3日初次至臺灣新竹地方檢察署（下
    稱新竹地檢署）報到時完成報到程序、110年8月20日、同年
    9月10日亦未依規定至新竹地檢署報到及接受採驗尿液，屢
    經告誡均未改善。又受刑人於保護管束前已因違反槍砲彈藥
    刀械管制條例案件於本院審理中（109年度原訴字第51號）
    ，又於保護管束期間內，另犯槍砲彈藥刀械管制條例案件，
    另案偵查中（110年度偵字第4071號）。該受刑人之行為顯
    已違反保安處分執行法第74條之2第1、2、4款規定且情節重
    大，已合於同法第74條之3第1項（聲請書誤載刑法第75條之
    1第1項第4款）所定撤銷緩刑宣告之原因，爰依刑事訴訟法
    第476條規定聲請撤銷緩刑等語。
二、按受保護管束人在保護管束期間內，應遵守左列事項：一、
    保持善良品行，不得與素行不良之人往還。二、服從檢察官
    及執行保護管束者之命令。三、不得對被害人、告訴人或告
    發人尋釁。四、對於身體健康、生活情況及工作環境等，每
    月至少向執行保護管束者報告一次。五、非經執行保護管束
    者許可，不得離開受保護管束地；離開在10日以上時，應經
    檢察官核准；受保護管束人違反前條各款情形之一，情節重
    大者，檢察官得聲請撤銷保護管束或緩刑之宣告，保安處分
    執行法第74條之2、第74條之3第1項分別定有明文。然何謂
    「情節重大」，係屬不確定法律概念，而撤銷保護管束或緩
    刑之宣告，對於受刑人權益影響甚鉅，是否確屬情節重大，
    仍應依據個案及具體情形決定，從嚴審酌保安處分執行命令
    之達成與宣告緩刑之目的，有保護管束處分已不能收效之情
    形而有執行刑罰之必要，始克當之。
三、經查：
㈠、本件受保護管束人曾念哲因犯詐欺案件，經本院於109年3月1
    7日以108年度原訴字第19號判決判處有期徒刑1年2月，同時
    宣告緩刑3年，緩刑期間付保護管束，並諭知應於判決確定
    之日起1年內給付告訴人新臺幣2萬元，於109年4月22日確定
    ，緩刑付保護管束期間自109年4月22日至112年4月21日等情
    ，有上揭案號之刑事判決、臺灣高等法院被告前案紀錄表及
    新竹地檢署觀護卷宗資料影本各1份在卷可按。
㈡、惟受保護管束人未依規定於110年2月3日初次至新竹地檢署報
    到時完成報到程序、110年8月20日、同年9月10日亦未依規
    定至新竹地檢署報到及接受採驗尿液乙情，此有臺灣新竹地
    方檢察署檢察官執行保護管束指揮書、臺灣新竹地方檢察署
    110年2月17日竹檢永貳110執護64字第1109005387號函文（
    通知110年3月18日報到）、觀護人室110年2月18日簽呈、臺
    灣新竹地方檢察署110年7月6日竹檢永貳110執護64字第1109
    0022501號函文（通知110年8月20日報到及採尿）、臺灣新
    竹地方檢察署110年8月23日竹檢永貳110執護64字第1109028
    553號函文（通知110年9月10日報到及採尿）、臺灣新竹地
    方檢察署110年9月10日竹檢永貳110執護64字第1109031482
    號函文（通知110年10月8日報到及採尿）及歷次送達證書在
    卷可稽，受保護管束人經多次通知（均為合法送達），且通
    知內容已說明如再次違誤應遵守之命令，將聲請撤銷緩刑之
    宣告，受保護管束人均仍未至新竹地檢署觀護人室報到及接
    受採尿。受保護管束人於保護管束期間內，亦未曾主動陳明
    或提供證明有何無法完成履行命令之事由或請求協助，應有
    履行負擔、服從命令之可能，而無正當事由拒絕履行檢察官
    指定之命令，且於保護管束期間內亦未按月向執行保護管束
    者報告自身情況，足認其違反緩刑條件之情節重大。再者，
    又受保護管束人於保護管束前已因違反槍砲彈藥刀械管制條
    例案件於本院審理中（109年度原訴字第51號），又於保護
    管束期間內，另犯槍砲彈藥刀械管制條例案件，為檢警另案
    偵查中（110年度偵字第4071號），亦有臺灣高等法院被告
    前案紀錄表在卷可參。足認原宣告之緩刑難收其預期效果，
    而有執行刑罰之必要，聲請人聲請撤銷受保護管束人所受之
    緩刑宣告，核與保安處分執行法第74條之2第1、2、4款、第
    74條之3第1項規定相符，為有理由，應予准許。
四、爰依刑事訴訟法第476條，裁定如主文。
中    華    民    國   110    年    9     月    24    日
                  刑事第九庭  法  官  卓怡君
以上正本證明與原本無異。　　　　　　　　　
如不服本裁定應於送達後5日內向本院提出抗告狀。　　　
中　　華　　民　　國　　110 　年　　9 　　月　　27　　日
                              書記官  胡家寧